# 关于外汇期权交易的账务处理

提问人：qq128948 时间：2019-12-28 08:05:14
请教陈版主：关于外汇期权交易的账务处理： 企业 2018 年 8 月 23 日买入人民币看涨期权支付期权费 19.62 万元，具体交易如附件图所示，请问陈版主该项交易应该如何进行账务处理？是否应该以支付的期权费作为期权开始日的公允价值计入交易性金融资产？期间公允价值的变动应该怎样进行账务处理？结算日该如何进行账务处理？谢谢陈版主。

回答人：chenyiwei
1 、以支付的期权费作为期权开始日的公允价值计入交易性金融资产。
2 、持有该期权期间，每期末对其按公允价值计量，并确认公允价值变动损益。其公允价值计算可参考《瑞华研究 2010 ～ 2016 汇编》之“问题4-1-1（远期外汇合约是否可以采用套期保值方式核算）” 中对远期外汇合约公允价值的计算方法，但因为是否行权可由本企业主动确定，因此其公允价值不会低于零。